【裁判字號】    98,審易,1533
【裁判日期】    981211
【裁判案由】    毒品危害防制條例
【裁判全文】
臺灣桃園地方法院刑事判決            98年度審易字第1533號
公  訴  人  臺灣桃園地方法院檢察署檢察官
被      告  甲○○
選任辯護人  邱鎮北律師
上列被告因毒品危害防制條例案件，經檢察官提起公訴（98年度
偵字第5209號），被告於準備程序進行中，就被訴事實為有罪之
陳述，經本院告知簡式審判程序意旨，並聽取當事人之意見後，
本院裁定依簡式審判程序審理，判決如下：
    主  文
甲○○持有第二級毒品達一定數量，累犯，處有期徒刑陸月，如
易科罰金，以新臺幣壹仟元折算壹日，扣案之第二級毒品甲基安
非他命（兼含有第三級毒品愷他命）成分藥錠共壹仟壹佰柒拾伍
顆（驗餘合計淨重佰貳拾玖公克）均沒收銷燬之。
    事  實
一、甲○○前於民國92年間因轉讓第三級毒品案件，經本院以93
    年度簡字第3 號判決，判處有期徒刑6 月確定，已於93年11
    月9 日易科罰金執行完畢。詎其仍不知悛悔，明知甲基安非
    他命為列管之第二級毒品，不得非法持有，竟基於持有第二
    級毒品之犯意，於98年3 月2 日下午3 時許，在桃園縣中壢
    市○○路455 巷303 號前，自姓名、年籍均不詳，綽號小何
    之成年男子處，收受含第二級毒品甲基安非他命（兼含有第
    三級毒品愷他命）成份之紅色圓形藥錠1176顆（其中1 顆，
    經內政部警政署刑事警察局鑑驗用罄，驗前合計淨重329.28
    公克，驗餘合計淨重329 公克，其中第二級毒品甲基安非他
    命驗前總純質淨重32.92 公克，第三級毒品愷他命驗前總純
    質淨重177.81公克）。而自斯時起，至同日下午3 時45分許
    止，持有該等第二級毒品。嗣於同日下午3 時45分許，甲○
    ○在上址為警查獲，並扣得上開含有第二級毒品甲基安非他
    命（兼含第三級毒品愷他命）成分之藥錠1176顆。
二、案經桃園縣政府警察局移送臺灣桃園地方法院檢察署檢察官
    偵查起訴。
    理  由
一、本案被告甲○○所犯為死刑、無期徒刑或最輕本刑為3 年以
    上有期徒刑以外之罪，其於本院準備程序中就前揭被訴事實
    為有罪之陳述，經本院告知簡式審判程序之旨，並聽取當事
    人之意見後，本院依刑事訴訟法第273 條之1 第1 項規定，
    裁定進行簡式審判程序，合先敘明。
二、上開犯罪事實，業據被告於本院審理時坦承不諱，且有扣案
    物照片、網咖及路口監視器錄影擷取照片、現場相對位置照
    片、甲○○繪製之現場圖等在卷可稽，又被告為警查獲時扣
    得之紅色圓形藥錠1176顆，經送驗結果，確均含有第二級毒
    品甲基安非他命（兼含第三級毒品愷他命）成分（驗餘合計
    淨重329 公克），此有刑事案件證物採驗紀錄表、內政部警
    政署刑事警察局98年4 月22日刑鑑字第0980032118號鑑定書
    等在卷可按。足認被告自白與事實相符，事證明確，被告犯
    行堪以認定。
三、按毒品危害防制條例第11條部分條文業於98年5 月20日修正
    公布，依中央法規標準法第14條規定：「法規特定有施行日
    期，或以命令特定施行日期者，自該特定日起發生效力」，
    因該條例第36條已定有施行日期，故該次修正條文應自公布
    後6 個月施行（參見法務部98年6 月8 日法檢字第09808022
    79號函），即應自98年11月20日起施行生效。查毒品危害防
    制條例第11條第4 項已修正為：「持有第二級毒品純質淨重
    二十公克以上者，處六月以上五年以下有期徒刑，得併科新
    臺幣七十萬元以下罰金。」，經與該項修正前規定「持有毒
    品達一定數量者加重其刑至二分之一，其標準由行政院定之
    。」，及被告行為時即修正前加重其刑之數量標準第2 條第
    1 項第2 款所定：「轉讓、持有毒品達一定數量者，加重其
    刑至二分之一，其標準如下：二、第二級毒品：淨重十公克
    以上」相較結果，自以行為時即修正前之規定有利於被告。
    另就持有純質淨重20公克以上第三級毒品之行為，修正後毒
    品危害防制條例第11條第5 項增列刑罰之規定，換言之在此
    次修正之前，毒品危害防制條例就單純持有第三級毒品之行
    為並無刑罰之明文，依刑法第1 條罪刑法定主義之原則，其
    行為即屬不罰，修正後毒品危害防制條例第11 條 第5 項顯
    較不利被告。綜上，本案經比較之結果，修正後毒品危害防
    制條例第11條第4 項、第5 項之規定既均不利於被告，自應
    分別依刑法第2 條第1 項前段、第1 條之規定，適用行為時
    之舊法對被告論罪科刑。
四、按甲基安非他命為毒品危害防制條例第2 條第2 項第2 款所
    列第二級毒品。核被告所為，係犯修正前毒品危害防制條例
    第11條第2 項之持有第二級毒品罪。又被告持有含有第二級
    毒品甲基安非他命成分之藥錠（驗前合計淨重329.28公克）
    ，持有之重量已逾淨重10公克以上，此有前開內政部警政署
    刑事警察局鑑定書在卷為憑，是應依修正前加重其刑之數量
    標準第2 條第1 項第2 款之規定加重其刑。再被告有如事實
    欄一所載之犯罪科刑及執行完畢紀錄，此有臺灣高等法院被
    告前案紀錄表在卷可按，其於有期徒刑執行完畢後，於5年
    以內故意再犯本件最重本刑為有期徒刑以上之罪，為累犯，
    應依刑法第47條第1 項之規定加重其刑，並遞加重之。爰審
    酌被告持有第二級毒品之種類、數量、時間等犯罪情節與其
    所生危害程度，犯後曾為前開自白，態度尚佳等一切情狀，
    量處如主文所示之刑，並諭知易科罰金之折算標準，以示懲
    儆。扣案之第二級毒品甲基安非他命（兼含第三級毒品愷他
    命）成分藥錠1176顆（抽取1 顆，經內政部警政署刑事警察
    局鑑驗用罄，驗餘合計淨重329 公克），因甲基安非他命為
    查獲之第二級毒品，而藥錠中之甲基安非他命與愷他命成分
    又無法析離，爰均依毒品危害防制條例第18條第1 項前段規
    定，諭知沒收銷燬之。
據上論斷，應依刑事訴訟法第273 條之1 第1 項、第299 條第1
項前段，修正前毒品危害防制條例第11條第2 項、第4 項，毒品
危害防制條例第18條第1 項前段，刑法第2 條第1 項前段、第11
條、第47條第1 項、第41條第1 項前段，判決如主文。
本案經檢察官潘怡華到庭執行職務。
中    華    民    國    98    年    12    月    11    日
                        刑事庭    法  官  劉為丕
以上正本證明與原本無異。
如不服本判決，應於判決送達後10日內向本院提出上訴狀（應附
繕本），其未敘述上訴理由者，應於上訴期間屆滿後20日內補提
理由書狀於本院，上訴於臺灣高等法院。
                                  書記官  陳淑瓊
中    華    民    國    98    年    12    月    11    日
附錄本案論罪科刑法條：
毒品危害防制條例第11條（民國 92 年 07 月 09 日修正）
持有第一級毒品者，處三年以下有期徒刑、拘役或新臺幣五萬元
以下罰金。
持有第二級毒品者，處二年以下有期徒刑、拘役或新臺幣三萬元
以下罰金。
持有專供製造或施用第一、二級毒品之器具者，處一年以下有期
徒刑、拘役或新臺幣一萬元以下罰金。
持有毒品達一定數量者，加重其刑至二分之一，其標準由行政院
定之。
修正前轉讓持有毒品加重其刑之數量標準第2 條第1 項第2 款
轉讓、持有毒品達一定數量者，加重其刑至二分之一，其標準如
下：
二、第二級毒品：淨重十公克以上


司法院資訊處製作；財團法人民間司法改革基金會備份。
